# 请教陈版企业取得政府储备粮保管费补贴是否属于政府补助？

提问人：642658990 时间：2021-10-11 08:43:00
国有粮食购销企业取得政府储备粮保管费补贴，根据现有找到资料均是作为其他收益按政府补助准则进行的会计核算，但从政府补助的特征上来看，这种补贴并不是无偿的，是企业提供了保管服务才能享受的，并且是按保管的数量来计算补贴金额的，感觉这应是与提供服务密切相关的，从2019 年 45 号税务公告上也将这种取得的与数量相关的政府补贴由不征税调整为征税，虽然这种补贴有可能存在在轮换期没有保管粮食仍按保管粮食计划进行补贴，但是企业提供的保管仓库必须空置留给轮入粮食放置，感觉这并不能说明不与提供的服务不相关，所以还是请陈版解下惑，有点迷茫？

回答人：chenyiwei
考虑企业是否实际提供了储备粮的储备保管服务，以及收到的补偿款与储备保管服务成本之间的毛利差额是否合理。在确定实际提供了对应的服务，且毛利水平合理的情况下，可以认定为属于营业收入。